【裁判字號】    98,簡上,532
【裁判日期】    980818
【裁判案由】    傷害
【裁判全文】
臺灣高雄地方法院刑事判決             98年度簡上字第532號
上  訴  人
即  被  告  丙○○
                    （另案
上列上訴人因傷害案件，經檢察官提起公訴（97年度偵字第2012
2 號），於被告為有罪之陳述後，本院合議庭裁定改行簡式審判
程序，本院判決如下：
    主  文
上訴駁回。
丙○○緩刑貳年。
    事實及理由
一、本件上訴人即被告丙○○所犯係死刑、無期徒刑、最輕本刑
    為3 年以上有期徒刑以外之罪，其於審判程序就前揭被訴事
    實為有罪之陳述，經本院告知簡式審判程序之旨，並聽取其
    與公訴人之意見後，認無不得或不宜改依簡式審判程序進行
    之處，爰依刑事訴訟法第273 條之1 第1 項，裁定改依簡式
    審判程序進行，合先敘明。
二、本案經本院審理結果，認第一審判決認事用法及量刑均無不
    當，應予維持，並引用第一審判決書記載之事實、證據及理
    由（如附件）。
三、被告丙○○上訴意旨以：原審未傳訊開庭，詢問伊是否有意
    願與告訴人和解，伊已與告訴人和解等語。
四、本院認原審之認事用法既無違誤，且所量處之刑度尚屬適當
    ，被告上訴意旨僅執原審未傳訊開庭，詢問其是否有意願與
    告訴人達成和解乙情指摘原判決不當，其上訴為無理由，應
    予駁回。按凡在判決前已經受有期徒刑以上刑之宣告確定者
    ，即不合於緩刑條件，至於前之宣告刑已否執行，以及被告
    犯罪時間之或前或後，在所不問，因而前已受有期徒刑之宣
    告，即不得於後案宣告緩刑（最高法院54年度臺非字第148
    號判例要旨資參照），本件被告雖前因強盜案件，於98年2
    月13日經本院以97年度訴字第1228號判處有期徒刑7 年10月
    ，然尚在臺灣高等法院高雄分院繫屬中，並未確定，故被告
    前未曾受有期徒刑以上刑之宣告確定，此有臺灣高等法院被
    告全國前案紀錄表1 份在卷可按（見本院卷第11頁），本院
    審酌被告僅因一時失慮，方罹刑章，且犯後坦承犯行，已與
    被害人甲○○達成和解，有本院98年度簡上附民字第27號附
    卷可憑（見本院卷第35頁），足見其已知悔悟，經此偵、審
    程序，當知所警惕，信無再犯之虞，認前開所宣告之刑以暫
    不執行為適當，爰併諭知緩刑2 年，以啟自新。
據上論斷，應依刑事訴訟法第455 條之1 第1 項、第3 項、、第
454 條第2 項、第364 條、第368 條、第373 條，第273 條之1
第1項，刑法第74條第1 項第1 款，判決如主文。
本案經檢察官乙○○到庭執行職務。
中    華    民    國    98    年     8    月    18    日
                  刑事第十一庭  審判長法  官  黃三友
                                      法  官  陳億芳
                                      法  官  林依蓉
以上正本證明與原本無異。
不得上訴。
中    華    民    國    98    年     8    月    19    日
                                      書記官  邱靜銘


司法院資訊處製作；財團法人民間司法改革基金會備份。
